【裁判字號】    98,交易,83
【裁判日期】    980624
【裁判案由】    公共危險
【裁判全文】
臺灣彰化地方法院刑事判決              98年度交易字第83號
公  訴  人  臺灣彰化地方法院檢察署檢察官
被      告  甲○○
                    (現另案於臺灣彰化監獄彰化分監執行中)
上列被告因公共危險案件，經檢察官提起公訴（98年度偵字第30
36號），本院判決如下：
    主  文
甲○○服用酒類，不能安全駕駛動力交通工具而駕駛，累犯，處
有期徒刑伍月，如易科罰金，以新臺幣壹仟元折算壹日。
    事  實
一、甲○○前因公共危險案件（酒後不能安全駕駛），經本院以
    95年度斗交簡字第110號判決判處有期徒刑2月確定，於民國
    96年1月25日易科罰金執行完畢。詎仍不知悔改，復於98年3
    月5日凌晨3時至4時許止，在彰化縣溪湖鎮河東里肉品市場
    與其同事服用酒類後，已達不能安全駕駛動力交通工具之程
    度，竟仍騎乘車牌號碼VNQ-179號機車上路，沿彰化縣溪湖
    鎮○○里○○路○段由西往東方向行駛，於同日凌晨5時45分
    許，行經同路段759號前，適有楊松柏騎乘腳踏車沿該路段
    由東往西方向行駛，至該處欲左轉彎至對面時，甲○○因不
    勝酒力、反應不及，致二車相撞，造成楊松柏人車倒地，受
    有頭、手部等多處傷害（過失傷害部分，未據告訴，檢察官
    未起訴），甲○○亦因而倒地受傷，經送往道安醫院急診救
    治，由醫院抽其血液檢驗，測得其血液中酒精濃度值為250m
    g/dl，換算為呼氣酒精濃度達每公升1.25毫克。嗣警方據報
    前往處理而查獲上情。
二、案經彰化縣警察局溪湖分局報告臺灣彰化地方法院檢察署檢
    察官偵查起訴。
    理  由
一、本件為刑事訴訟法第376條第1款所列案件，依同法第284條
    之1規定，由法官獨任審判，先予敘明。
二、按被告以外之人於審判外之言詞或書面陳述，除法律有規定
    者外，不得作為證據，刑事訴訟法第159條第1項固有明文。
    惟被告以外之人於審判外之陳述，雖不符刑事訴訟法第159
    條之1至第159條之4規定（得為證據之情形），而經當事人
    於審判程序同意作為證據，法院審酌該言詞陳述或書面陳述
    作成時之情況，認為適當者，亦得為證據。刑事訴訟法第15
    9條之5第1項亦有明文。本案中證人楊松柏之警詢筆錄、道
    安醫院診斷證明書、道路交通事故現場圖、道路交通事故調
    查報告表(一)、(二)、道路交通事故當事人酒精測定紀錄表及刑
    法第185條之3案件測試觀察紀錄表，均屬被告甲○○以外之
    人於審判外之言詞及書面陳述，被告及檢察官均同意作為證
    據；且本院審酌上開言詞及書面陳述作成時之情況，並無不
    適當之情形；復與本案待證事實具有關聯性，故均得作為證
    據。另警員至上開車禍事故現場採證所拍攝之照片10張，係
    警員於勘查現場時，透過照相設備對現場景物、特徵拍攝所
    形成之機械性紀錄，再還原於照相紙上，因其現場拍攝之情
    形與相片所呈現之內容，是藉由照相設備之正確性來加以保
    障其內容之一致性，而非人對現場情形之言詞描述本身，故
    非屬供述證據，自無傳聞法則之適用。惟上開照片既係透過
    照相設備拍攝後所得，且與本案犯罪事實具有關聯性，且被
    告及檢察官於審理時，對於卷內所附之上開照片，均未表示
    異議，或主張係執法人員違法取得，又查無不得作為證據之
    事由，故亦均得作為證據。
三、上開犯罪事實，迭據被告於警、偵訊及本院審理時坦承不諱
    ，核與證人楊松柏於警詢指述之情節相符，並有道安醫院診
    斷證明書、道路交通事故現場圖、道路交通事故調查報告表
    (一)、(二)、道路交通事故當事人酒精測定紀錄表及刑法第185
    條之3案件測試觀察紀錄表各1份及現場相片10張在卷可稽。
    被告之自白核與事實相符，應可採信。本案事證明確，被告
    上開服用酒類不能安全駕駛動力交通工具而駕駛之犯行，堪
    以認定，應依法論科。
四、核被告所為，係犯刑法第185條之3之服用酒類不能安全駕駛
    動力交通工具而駕駛罪。又被告前因公共危險案件（酒後不
    能安全駕駛），經本院以95年度斗交簡字第110號判決判處
    有期徒刑2月確定，於96年1月25日易科罰金執行完畢一節，
    有臺灣高等法院被告前案紀錄表1份在卷可稽。被告於上開
    徒刑執行完畢後，5年以內故意再犯本件有期徒刑以上之罪
    ，為累犯，應依刑法第47條第1項規定加重其刑。爰審酌被
    告除上述累犯前科外，另於該累犯罪刑執行完畢後，又因酒
    後不能安全駕駛，經臺灣臺北地方法院以98年度北交簡字第
    37號判決判處有期徒刑3月（現執行中），有上開臺灣高等
    法院被告前案紀錄表在卷可按，素行不佳；其先前已二度因
    酒後不能安全駕駛遭判處徒刑，應深知酒精成分對人之意識
    、控制能力具有不良影響，且超量飲酒將導致對周遭事務之
    辨識及反應能力降低，對往來之公眾及駕駛人自身皆具有高
    度之危險性，竟仍不知檢點行徑，再次酒後駕車，終因不能
    安全駕駛而肇事，其漠視自己及公眾之安全，所為殊屬可議
    。惟念及被告於犯後坦承犯行，並一再表示日後不敢再酒後
    駕車，犯後態度良好，暨斟酌其犯罪之動機、目的、手段及
    所生危害等一切情狀，雖檢察官於起訴書內對被告求處有期
    徒刑8月，惟本院經審酌上情後，認檢察官所求刑度尚屬過
    重，爰核情量處如主文所示之刑，併諭知易科罰金之折算標
    準。
據上論斷，應依刑事訴訟法第284條之1、第299條第1項前段，刑
法第185條之3、第47條第1項、第41條第1項前段，刑法施行法第
1條之1第1項，判決如主文。
本案經檢察官謝雨青到庭執行職務。
中    華    民    國    98    年    6    月     24    日
                    交通法庭     法  官  陳銘壎
以上正本證明與原本無異。
如不服本判決應於收受判決後10日內向本院提出上訴書狀，並應
敘述具體理由；其未敘述上訴理由者，應於上訴期間屆滿後20日
內向本院補提理由書（均須按他造當事人之人數附繕本）「切勿
逕送上級法院」。
中    華    民    國    98    年    6    月     24    日
                                 書記官  楊筱惠
附錄本案論罪科刑法條全文:
中華民國刑法第185條之3
服用毒品、麻醉藥品、酒類或其他相類之物，不能安全駕駛動力
交通工具而駕駛者，處1年以下有期徒刑、拘役或科或併科15萬
元以下罰金。


司法院資訊處製作；財團法人民間司法改革基金會備份。
